【裁判字號】    89,訴,805
【裁判日期】    900613
【裁判案由】    搶奪等
【裁判全文】
臺灣臺南地方法院刑事判決                          八十九年度訴字第八五號
    公  訴  人  臺灣台南地方法院檢察署檢察官
    被      告  甲○○
    被      告  壬○○
    右二人共同
    選任辯護人  陳文欽
右列被告因搶奪等案件，經檢察官提起公訴（八十九年度偵字第五三六五號、八十九
年度偵字第五五一九號），及移送併案審理 (九十年度偵字第一八０九號)，本院判
決如左：
    主  文
甲○○連續竊盜，處有期徒刑參年拾月；又連續意圖為自己不法之所有，而搶奪他人
之動產，處有期徒刑壹年捌月。應執行有期徒刑伍年貳月。
壬○○無罪。
壹、有罪部分(即被告甲○○部分):
    事  實
  一、甲○○於民國八十七年間因竊盜罪被判處有期徒刑一年確定，因未到案執行，
      經臺灣台南地方法院檢察署通緝在案期間，仍不思悔改，竟基於意圖為自己不
      法所有竊盜之概括犯意，連續先後於附表壹所示之時間、地點，佯向附表壹所
      示之人任職之通訊器材行或鐘錶行，購買行動電話手機或手錶，趁渠等取出手
      機或手錶供甲○○挑選而疏於注意之際，竊取如附表壹所示之物。甲○○另行
      起意，基於意圖為自己不法所有搶奪之概括犯意，連續先後於附表貳所示之時
      間、地點，佯向附表貳所示之店員購買行動電話手機，俟渠等分別將手機取出
      置於櫃台時，趁渠等之人不備之際，將之搶奪在手後逃逸。
  二、案經台南市警察局第五分局報請台灣台南地方法院檢察署檢察官偵查起訴（八
      十九年度偵字第五三六五號、八十九年度偵字第五五一九號），及該署移送併
      案審理 (九十年度偵字第一八０九號)。
    理  由
  一、訊據被告甲○○對於右揭犯罪事實供承不諱，核與附表壹、貳所列之被害人等
      於警訊中及檢察官偵訊中證述之情節相符，復有贓物領具六紙、相關照片三十
      張足資佐證，被告甲○○之犯行，事證非常明確，應堪認定。
  二、核被告甲○○所為，竊盜部分，係犯刑法第三百二十條第一項之普通竊盜罪；
      搶奪部分，係犯刑法第三百二十五條第一項之搶奪罪。被告甲○○先後多次竊
      盜犯行及三次搶奪犯行，均時間緊接，犯罪構成要件相同，顯係基於概括犯意
      為之，依刑法第五十六條連續犯之規定，各論以一罪，即連續竊盜罪與連續搶
      奪罪，並加重其刑。被告甲○○所犯連續竊盜罪與連續搶奪罪，犯意各別，行
      為互異，應分論併罰。被告附表貳編號二之搶奪犯行，雖未為起訴書所論列，
      惟此與起訴書所列即附表貳編號一、三之搶奪犯行論罪部分有連續犯之關係，
      屬裁判上一罪之同一案件，依刑事訴訟法第二百六十七條之規定為起訴效力所
      及，本院依法自應予以審究。被告甲○○前因竊盜案件，經法院判處有期徒刑
      一年確定，因逃亡未到案，經檢察署通緝，有前科表可證，其於逃亡期間復有
      本件犯行，應從重量刑。爰審酌被告甲○○犯罪之動機、目的、手段、所生危
      害、所得利益、其品行智識程度、犯罪後態度等一切情狀，量處如主文所示之
      刑，並定應執行刑，以資懲儆。公訴人認被告甲○○顯有犯罪之習慣，請依竊
      盜犯贓物犯保案處分條例第三條之規定，於刑之執行前，令入勞動場所，強制
      工作前來，固非無見。但被告甲○○既於審理中坦白承認犯罪，本院認處以如
      主文所示之重刑當足收懲儆之效，而無宣告保安處分之必要，一併說明之。至
      扣案之工具箱一只，並非本件犯罪之工具，亦非違禁物，自不必宣告沒收。
貳、無罪部分 (被告壬○○部分):
  一、公訴意旨略以:
      被告壬○○係甲○○同居之女友，明知甲○○係通緝中之犯人，竟基於使之避
      隱之故意，將之收留於其位在台南縣永康市○○街五十一號十二樓之二之居處
      ，並供應其生活所需，且明知甲○○在通緝逃亡中並無職業，不可能購買鑽錶
      及多支行動電話手機，竟基於收受（手錶部份）及藏匿（手機部份）贓物之概
      括故意，連續收受及藏匿甲○○所竊得或搶得之贓物。嗣為警於八十九年四月
      二日凌晨一時三十分許，在陳昱君上揭居處查獲，並搜扣行動電話手機四支、
      瑞士男女對錶二個、愛其華男女鑽錶二個，ＰＩＮＧＡＮ牌手錶一個，作案工
      具箱一個。復經警持檢察署所開具之搜索票赴甲○○位於台南市○○街○段一
      百六十九巷二十六弄七號之住處（戶籍地），搜扣行動電話四支。案經台南市
      警察局第五分局報請偵辦，因認被告壬○○係犯刑法第一百六十四條第一項之
使犯人避隱、第三百四十九條第一項之收受贓物及第二項藏匿贓物罪嫌。被告
      壬○○先後收受及藏匿贓物之犯行，時間緊接，犯罪構成要件相同，顯係基於
      概括犯意為之，依刑法第五十六條連續犯規定論以一罪，並加重其刑。被告壬
      ○○一行為同時觸犯收受及藏匿贓物之犯行，為想像競合犯，從一重之藏匿贓
      物罪論處，又其藏匿犯人及藏匿贓物二罪間，犯意各別，行有互殊，分論併罰
      。
  二、公訴人起訴被告壬○○之依據:
      訊據被告壬○○矢口否認有何藏匿人犯及贓物罪之犯行，辯稱：對於被告甲○
      ○遭通緝逃亡中及其送與伊之鑽錶、手機係贓物之事實，伊不知情；又被告甲
      ○○所竊得或搶得藏於其居所之贓物，伊亦不知情云云。惟查，被告甲○○於
      本偵訊中自承：伊被通緝後即無工作之事實；被告壬○○亦自承在其與甲○○
      同居期間生活費係由伊負擔之事實，是被告甲○○既無工作及生活尚靠壬○○
      接濟，如何能送被告壬○○昂貴之鑽錶？而被告壬○○係在全虹通訊行任店長
      之事實，亦經其在本署偵訊中供承在案，依常理，苟被告甲○○送與被告壬○
      ○非不勞而獲之贓物，焉有任通訊行店長之人，由無工作尚須靠伊接濟之人送
      行動電話手機之理？且被告二人同居期間長達半年以上，被告甲○○焉有不告
      知被告壬○○其係通緝逃亡之身，無法找工作之困境之理？又縱被告甲○○未
      告知其係通緝逃亡之身，被告壬○○與之同居六月焉有不發覺有異或不加追問
      之理，況被告甲○○逃亡期間經濟困難，尚能送被告壬○○上述鑽錶及手機，
      及被告二人被查獲之際，經警表明身份，被告壬○○故不開門等情，其上開所
      辯，應係卸責之詞，其對於被告甲○○係通緝之身，及其收受或藏匿於居所之
      上開贓物係屬贓物之事知情，應無可疑，其犯嫌亦堪認定
據上論斷，應依刑事訴訟法第二百九十九條第一項前段、第三百零一條第一項，刑法
第五十六條、第三百二十條第一項、第三百二十五條第一項、第五十一條第五款，罰
金罰鍰提高標準條例第一條前段判決如主文。
本案經檢察官陳昆廷到庭執行職務。
中      華      民      國      九十      年      六      月    十三  日
                              臺灣臺南地方法院刑事第一庭
                                      法  官
附  表 壹:
編號    犯罪時間       犯罪地點     被害人       犯罪所得之物
一    八十九年三月   台南市○○路   辛○○      ＮＯＫＩＲ八二一
      二十六日十八   二段八三０號               ０型手機一支。
      時許
二    八十九年三月   台南市○○街   庚○○      ＮＯＫＩＲ八八五
      二十七日十六   二二七號                   ０型手機一支。
      時五十分
三    八十九年三月   台南市○○路   寅○○      ＮＯＫＩＲ八八五
      二十八日十四   二段七十一號               ０型展示機一支。
      時許
四    八十九年三月   台南市○○路   丑○○      摩托羅拉Ｖ三六八
      二十九日十七   一段三三六號               八型手機一支。
      時許
五    八十九年三月   台南市○○路   乙○○      京瓷天使ＴＧ－二
      三十日上午十   四段一五四號               ００型手機一支。
      一時許
六    八十九年三月   台南市○○路   丙○○      愛其華奧地利滿天
      三十一日上午   一段四０六號               星男女對錶二只。
      十一時許                                  （約值四萬七千元）
七    八十九年四月   台南市○○路   戊○○      中型平安男錶一只。
      二日           二段七十九號
八    八十九年四月   台南市○○路   子○○      摩托羅拉Ｖ三六八八
      二日十八時許   三段二八八號               型手機一支。
九    八十九年四月   台南市○○路   癸○○      摩托羅拉Ｐ八０八八
      二日十八時三   七九七號                   型手機一支。
      十分許
十    八十九年四月   台南市○○路   己○○      摩托羅拉Ｖ三六八八
      五日十六時許   一０七號                   型手機一支。
十一  八十九年四月   台南市○○路   丁○○      易利信Ｔ二八型手機
      七日           二六八號前                 一支。
附錄本案論罪科刑法條全文：
刑法第三百二十五條第一項：意圖為自己或第三人不法之所有，而搶奪他人之動產者
                          ，處六月以上、五年以下有期徒刑。
刑法第三百二十條第一項


司法院資訊處製作；財團法人民間司法改革基金會備份。
